【裁判字號】    98,易,705
【裁判日期】    980618
【裁判案由】    竊盜
【裁判全文】
臺灣臺北地方法院刑事判決               98年度易字第705號
公  訴  人  臺灣臺北地方法院檢察署檢察官
被      告  甲○○
選任辯護人  廖國訓律師
被      告  乙○○
                    （現另案羈押於臺灣桃園看守所）
上列被告因竊盜案件，經檢察官提起公訴（98年度偵字第2856號
），本院判決如下：
    主      文
甲○○共同攜帶兇器，於夜間侵入住宅竊盜，累犯，處有期徒刑
拾月，扣案如附表所示之物均沒收；又共同攜帶兇器竊盜，累犯
，處有期徒刑拾月，扣案如附表所示之物均沒收。應執行有期徒
刑壹年陸月，扣案如附表所示之物均沒收。
乙○○共同攜帶兇器，於夜間侵入住宅竊盜，處有期徒刑捌月，
扣案如附表所示之物均沒收；又共同攜帶兇器竊盜，處有期徒刑
捌月，扣案如附表所示之物均沒收。應執行有期徒刑壹年貳月，
扣案如附表所示之物均沒收。
    事      實
一、甲○○前因贓物案件，經臺灣桃園地方法院以94年度易字第
    194號判處有期徒刑6月確定，並於民國95年1月24日縮刑期
    滿執行完畢。詎仍不知誡慎，意圖為自己不法之所有，與乙○○共同基於竊盜之犯意聯絡，而為下列竊盜犯行：
  (一)於98年1月2日19時之夜間，甲○○、乙○○二人攜帶其等共
    同所有，前端以金屬材質製成，其形式堅硬、扁平、銳利，
    客觀上均足以對於人之生命、身體、安全構成威脅而均屬兇
    器之拔釘器2把、螺絲起子4把、尖嘴鉗、T字鑽、鐵鉗各1把
    、自製開鎖工具2支，及手電筒1支、手套7個等物（詳如附
    表所示），前往臺北市○○區○○街271巷5號9樓之1邱慧瑩
    住處，由甲○○侵入該住宅後，竊取屋內邱慧瑩所有之鑽戒
    2只、珠珍項鍊1條、男用手提包1個等物，乙○○則在門外
    把風，二人得手後離去。
  (二)復於98年1月9日13時10分，攜帶附表所示工具一批及手電筒
    、手套等物，前往臺北市○○區○○路367號6樓丙○○住處
    ，以相同方法，即由甲○○侵入該住宅後（無故侵入住宅部
    分未據丙○○告訴），竊取咖啡色皮包2個、眼鏡（盒裝）
    、手錶（盒裝）各1個、相機1台、小皮包2等物，得手該財
    物置放於隨身背包內，乙○○則同樣在門外把風。惟適巧丙○○返回住處，見甲○○、乙○○二人奪門而出逃竄，即在
    後追趕，嗣經據報到場之員警逮捕周、劉二人而當場查獲，
    並扣得上開竊得之贓物，及附表所示之工具一批及手電筒、
    手套等物；另經甲○○、乙○○同意，前往渠等位於桃園縣
    平鎮市○○街7巷22弄25號、臺北縣林口鄉○○○路○段279
    號3樓之3等居所，分別搜索扣得其二人先前所竊取，而為邱
    慧瑩所有之鑽石戒指2只、珍珠項鍊1條、男用手提包1個等
    贓物。
二、案經臺北市政府警察局中山分局報請臺灣臺北地方法院檢察
    署檢察官偵查起訴。
    理      由
甲、證據能力部分：
    按被告以外之人於審判外之言詞或書面陳述，除法律有規定
    者外，不得作為證據，刑事訴訟法第159條第1項定有明文。
    惟被告以外之人於審判外之陳述，雖不符刑事訴訟法第159
    條之1至第159條之4之規定，而經當事人於審判程序同意作
    為證據，法院審酌該言詞陳述或書面陳述作成時之情況，認
    為適當者，亦得為證據，同法第159條之5第1項亦規定甚明
    。本件被害人邱慧瑩、丙○○等人於警詢所為之陳述，雖係
    本件被告以外之人於審判外之陳述，而屬傳聞證據，惟被告
    甲○○、乙○○於本院審理時均同意引用作為本件證據使用
    ，且不聲請傳喚該等證人，經本院斟酌該言詞陳述作成時之
    情況，認該等證人並無不能自由陳述或其他影響其陳述真實
    性之情況，以該證言作為本件證據，應屬適當，故證人邱慧
    瑩、丙○○等人於審判外之陳述，於本件應具有證據能力。
乙、實體部分：
一、訊據被告甲○○、乙○○對於上開事實坦承不諱（見本院98
    年5月22日、6月4日審判筆錄），核與被害人邱慧瑩、丙○○指訴情節相符（見偵卷第21至25頁），並有贓物認領保管
    單（見偵卷第38、39頁）、扣案工具一批及手電筒、手套等
    物、邱慧瑩住處電梯之監視器節錄畫面照片在卷可證，足徵
    被告前開自白與事實相符。本件事證明確，被告二人犯行堪
    以認定，應依法論科。
二、按刑法第321條第1項第3款之攜帶兇器竊盜罪，係以行為人
    攜帶兇器竊盜為其加重條件，此所謂兇器，其種類並無限制
    ，凡客觀上足對人之生命、身體、安全構成威脅，具有危險
    性之兇器均屬之，且祇須行竊時攜帶此種具有危險性之兇器
    為已足，並不以攜帶之初有行兇之意圖為必要；亦即行為人
    攜帶兇器有行兇之可能，客觀上具有危險性，即為已足，至
    其主觀上有無持以行兇或反抗之意思，尚非所問，最高法院
    79年台上第5253號判例、最高法院74年度第3次刑事庭會議
    決議可資參照。核被告二人就犯罪事實(一)所為，係犯刑法第
    321條第1項第1款、第3款之攜帶兇器，於夜間侵入住宅竊盜
    罪；其等就犯罪事實(二)所為，則係犯刑法第321條第1項第3
    款之攜帶兇器竊盜罪。被告二人就上開犯行，均有犯意聯絡
    及實際之行為分擔，皆為共同正犯。被告等所犯上開二罪，
    犯意各別，行為互殊，均應予分論併罰。查被告甲○○前因
    贓物案件，經臺灣桃園地方法院以94年度易字第194號判處
    有期徒刑6月確定，並於95年1月24日縮刑期滿執行完畢，有
    臺灣高等法院被告前案紀錄表附卷可參，其受有期徒刑執行
    完畢後，5年以內故意再犯本件有期徒刑以上之罪，為累犯
    ，所犯二罪均應依法加重其刑。爰審酌被告二人為圖錢財，
    不思正途，竟以攜帶兇器、侵入他人住宅方式行竊之犯罪動
    機、目的、手段，所為破壞社會治安並侵害他人法益，另參
    酌被告二人之生活狀況、智識程度、素行，及犯後均坦承犯
    行之態度，兼衡被告甲○○犯後已取得被害人邱慧瑩、丙○○之諒解（見本院卷第36至40頁）等一切情狀，分別量處如
    主文所示之刑，並定應執行刑。扣案如附表所示之物，係被
    告二人所有供渠等行竊犯罪所用之物，業據被告二人供承在
    卷，爰依刑法第38條第1項第2款規定宣告沒收。
據上論斷，應依刑事訴訟法第299條第1項前段，刑法第28條、第
321條第1項第1款、第3款、第51條第5款、第47條第1項、第38條
第1項第2款，判決如主文。
本案經檢察官葉惠燕到庭執行職務
中    華    民    國    98    年    6     月    18    日
                  刑事第十一庭  法  官  林庚棟
以上正本證明與原本無異。
如不服本判決，應於判決送達後10日內，向本院提出上訴狀；上
訴書狀應敘述具體理由，未敘述上訴理由者，應於上訴期間屆滿
後20日內補提上訴理由書於本院。
                                書記官  殷玉芬
中    華    民    國    98    年    6     月    22    日
附表：
┌──┬──────────────┬────────────────┐
│編號│應沒收之物名稱              │數量                            │
├──┼──────────────┼────────────────┤
│ (一) │拔釘器                      │貳把                            │
├──┼──────────────┼────────────────┤
│ (二) │螺絲起子                    │肆把                            │
├──┼──────────────┼────────────────┤
│ (三) │尖嘴鉗                      │壹把                            │
├──┼──────────────┼────────────────┤
│ (四) │T字鑽                       │壹把                            │
├──┼──────────────┼────────────────┤
│ (五) │鐵鉗                        │壹把                            │
├──┼──────────────┼────────────────┤
│ (六) │自製開鎖工具                │貳支                            │
├──┼──────────────┼────────────────┤
│ (七) │手電筒                      │壹支                            │
├──┼──────────────┼────────────────┤
│ (八) │手套                        │柒雙                            │
└──┴──────────────┴────────────────┘
附錄本案論罪科刑法條全文
中華民國刑法第321條：
犯竊盜罪而有左列情形之一者，處6月以上、5年以下有期徒刑：
一、於夜間侵入住宅或有人居住之建築物、船艦或隱匿其內而犯
    之者。
二、毀越門扇、牆垣或其他安全設備而犯之者。
三、攜帶兇器而犯之者。
四、結夥三人以上而犯之者。
五、乘火災、水災或其他災害之際而犯之者。
六、在車站或埠頭而犯之者。
前項之未遂犯罰之。


司法院資訊處製作；財團法人民間司法改革基金會備份。
